臺灣橋頭地方法院民事判決
                                   110年度橋小字第1819號
原      告  龍揚山莊管理委員會

法定代理人  林芸任  
訴訟代理人  許穎都  
被      告  劉謙美  

訴訟代理人  蔡爵安  
上列當事人間請求給付停車費事件，本院於民國111 年3 月4 日
言詞辯論終結，判決如下：
    主      文
被告應給付原告新臺幣捌仟肆佰元，及自民國一一○年十一月十
五日起至清償日止，按週年利率百分之五計算之利息。
原告其餘之訴駁回。
訴訟費用新臺幣壹仟元由被告負擔新臺幣捌佰元，餘由原告負擔
。
本判決第一項得假執行。但被告如以新臺幣捌仟肆佰元為原告預
供擔保，免為假執行。
    事實及理由
一、原告主張：被告為龍揚山莊區分所有權人，其於民國109 年
    4月1日向原告承租F棟107號下層機械車位，租期自109年4月
    1日起至110年3月31日止，依108年9月29日第25屆臨時區分
    所有權人會議決議每月租金為新臺幣(下同)900元，兩造並
    簽訂汽車停車位承租契約(下稱系爭租約)。惟被告始終未依
    約繳納租金，迄今尚積欠10,800元租金未繳納，為此依系爭
    租約提起本件訴訟。聲明：被告應給付原告10,800元，及自
    起訴狀繕本送達被告翌日起至清償日止，按週年利率5%計算
    之利息。
二、被告則以：原告停車費之計算方式有誤，我有回覆請原告重
    新開立繳費單，我會如期繳納，並無置之不理。我對於原告
    提出之停車位承租契約書沒有意見，只是認為繳費金額有錯
    等語，資為抗辯。聲明：原告之訴駁回。
三、得心證之理由：
（一）原告主張兩造就F棟107號下層機械車位成立租賃契約，並
      簽立系爭租約，且於108年9月29日第25屆臨時區分所有權
      人會議前，每月租金為700元等事實，業據原告提出公寓
      大廈管理組織報備證明、高雄市鳥松區公所110年4月21日
      函文、社區住戶規約、公有汽車停車位承租契約等件為證
      (見本院卷第27頁至第33頁、第39頁、第121頁至第181頁)
      ，且為被告所不爭執，此部分之事實均首堪認定。
（二）按區分所有權人會議除有第28條規定建築完成後，由起造
      人以公寓大廈之管理負責人身分召集區分所有權人召開區
      分所有權人會議，成立管理委員會或推選管理負責人外，
      應由具區分所有權人身分之管理負責人、管理委員會主任
      委員或管理委員為召集人；無管理負責人或管理委員會，
      或無區分所有權人擔任管理負責人、主任委員或管理委員
      時，由區分所有權人互推1 人為召集人；總會決議之內容
      違反法令者，無效，公寓大廈管理條例第25條第3 項、民
      法第56條第2 項分別定有明文。是區分所有權人會議須由
      區分所有權人召集，違反該項規定之規約內容，雖經區分
      所有權人會議決議，仍屬無效，非區分所有權人無從依規
      約取得召集區分所有權人會議之權限。無召集權人召集之
      區分所有權人會議，非合法成立之意思機關，所為之決議
      ，自始無效。自始無效之決議，不能因事後之追認而成為
      有效，最高法院109 年度台上字第1924號判決意旨可供參
      照。經查，原告主張車位租金依108年第25屆臨時區分所
      有權人會議決議，以每月900元計算等情，固據提出會議
      紀錄為佐(見本院卷第75頁至第81頁)，然觀之該次會議召
      集人為黃順隆，原告並自陳黃順隆並非區分所有權人(見
      本院卷第88頁)，揆諸上開說明，黃順隆自非有權召集區
      分所有權人會議之人，該次會議作成之決議，亦應為無效
      而無從拘束被告。是系爭租約之每月租金，仍應以每月70
      0元計算，應可認定。
（三）原告雖主張：黃順隆為當時主任委員翁彩馥之配偶，依龍
      揚山莊管理委員會委員選舉辦法第2條第3款、第3條第1款
      約定，翁彩馥已出具委任書予黃順隆行使主任委員職權，
      黃順隆應可為區分所有權人會議召集權人等情，並提出委
      任書及前開規約、委員選舉辦法為證(見本院卷第105頁)
      。然龍揚山莊管理委員會委員選舉辦法第2條第3款、第3
      條第1款僅係規定經區分所有權人書面同意授權之已成年
      子女、父母、配偶或承租戶，有受選任為管理委員會委員
      資格及具選舉人資格，尚非謂翁彩馥受選任為主任委員後
      ，得再委任黃順隆行使主任委員職權。且縱肯認黃順隆得
      代理主任委員職權，因黃順隆並非區分所有權人、主任委
      員或管理委員，其亦不得以自身名義召集區分所有權人會
      議，亦屬當然。另原告規約第38條第9款、第44條第6款固
      規定，區分所有權人得以書面委託他人代理出席、因應社
      會現況，委員之配偶得以委託書代理出席，此規定亦僅係
      使他人得代區分所有權人出席區分所有權人會議，及管理
      委員配偶得代理出席管理委員會議，本無從使管理委員配
      偶取得區分所有權人會議之召集權，是原告主張前開調升
      停車費用之區分所有權人會議為有效，並無可採。
四、綜上所述，原告依系爭租約請求被告給付停車位租金共8,40
    0元(計算式：700元×12期=8,400)，及自起訴狀繕本送達翌
    日即110年11月15日(見本院卷第23頁)起至清償日止，按週
    年利率5%計算之利息，為有理由。逾此範圍之請求，即屬無
    據，應予駁回。
五、本件原告勝訴部分係依小額程序為被告敗訴之判決，應依民
    事訴訟法第436 條之20之規定，依職權宣告假執行。並依職
    權宣告被告預供相當之擔保，免為假執行。
六、本件事證已臻明確，兩造其餘攻擊防禦方法及證據，經核與
    判決結果不生影響，爰不一一論述，附此敘明。
七、訴訟費用負擔之依據：民事訴訟法第79條。
中　　華　　民　　國　111　　年　　3　　月　　18　　日
                  橋頭簡易庭　法　　官  薛博仁
以上正本係照原本作成。
民事訴訟法第436條之24第2項：對於本判決之上訴，非以違背法
令為理由，不得為之。
如對本判決上訴，須於判決送達後20日內向本院提出上訴狀，並
須表明原判決所違背之法令及其具體內容與依訴訟資料可認為原
判決有違背法令之具體事實之上訴理由。（均須按他造當事人之
人數附繕本）。
                            書　記　官  林國龍
中　　華　　民　　國　111　　年　　3　　月　　18　　日